臺灣臺中地方法院刑事判決　　　　　　　94年度易字第1561號
公　訴　人　臺灣臺中地方法院檢察署檢察官
被　　　告　乙○○
　　　　　　　　　　（現另案在臺灣臺中監獄執行中）
上列被告因竊盜案件，經檢察官提起公訴（94年度核退偵字第116
號），本院判決如下：
    主    文
乙○○竊盜，累犯，處有期徒刑伍月，如易科罰金，以參佰元折
算壹日。
    犯罪事實
一、乙○○於民國92年間，曾因傷害罪，經本院判處有期徒刑3
    月確定，並於93年2月2日易科罰金執行完畢。猶不知悔改，
    復於94年2月6日17時許，在臺中縣大甲鎮○○路與雁門路口
    之順天遊藝場前，見丙○○所持有（車主柯明村）車牌RQ3-
    263號輕型機車（價約新臺幣15000元）停在該處且未上鎖，
    竟意圖為自己不法之所有，而徒手竊取之，得手後，將之牽
    回其臺中縣大甲鎮○○路○段568巷7號住處停放。嗣於當日
    18時45分許，臺中縣警察局大甲分局大甲派出所之警員戊○○至乙○○前揭住處查戶口時，發現客廳內停放甫於當日18
    時經丙○○報失之前揭機車，而查悉上情。
二、案經臺中縣警察局大甲分局報請臺灣臺中地方法院檢察署檢
    察官偵查起訴。
    理    由
一、本院訊之被告乙○○，其固坦承於上揭時地將該贓車牽回住
    處停放之事實，惟否認有竊盜之故意，辯稱：伊有一部車牌
    RQ3-422號輕型機車，與該贓車同廠牌同款式，於案發二、
    三前天借給朋友丁○○，因丁○○沒有還，且電話關機無法
    連絡，伊為取回機車，乃於案發當天打電話問時常與丁○○
    在一起之甲○○是否知道他的機車在哪裡，甲○○告以該機
    車停放在順天遊藝場前，伊便立即去牽車，而因當天伊有喝
    酒，未仔細辨認車牌號碼，遂錯將前揭贓車牽回家云云。
二、經查，(一)本件經被告從順天遊藝場牽回家中停放之RQ3-263
    號輕型機車，係持有人丙○○所失竊且已報案之事實，業經
    丙○○於警詢中陳述明確，並有車輛車牌失竊作業-查獲車
    輛認可資料及贓物認領保管單各一份附卷可稽（參第3140號
    偵卷第18～19頁筆錄及第21、33頁）。(二)該RQ3-263號輕型
    機車，係在被告住處客廳經戊○○警員發現之事實，亦據證
    人戊○○於本院審理時具結證述明確，復有查獲現場之照片
    6張在卷可佐（參第3140號偵卷第30～32頁）。(三)丁○○經
    本院兩次合法傳喚，均無正當理由而不到庭，經本院依法拘
    提後，仍未到庭，此有本院送達證書三紙及拘票一份存卷可
    參。(四)甲○○經本院兩次傳喚，均因住居所已遷移他處，無
    法送達，而未到庭，此有退回之傳票及送達證書二份在卷可
    考，本院因認其於94年4月7日在警詢中之陳述，並無不可信
    之特別情況，且為證明本件犯罪事實之存否所必要，依刑事
    訴訟法第159條之3第3款之規定，有證據能力，而甲○○於
    警詢中陳稱：「（問：乙○○於警方詢問時稱是你告訴他，
    他所有之RQ3-422號輕機車停放在順天遊藝場，是否確有此
    事？）我沒有告訴他機車停放在該處」、「（問：乙○○說
    他曾經打電話問你輕機車停放於何處？）我不曾接過他電話
    」、「（問：他是否知道你家電話或手機號碼？）他不知道
    」、「（問：他為何會說是你告訴他機車停放在該地點？）
    我不知道他為何會這麼說」、「（問：你是否認識丁○○？
    ）我不認識他」（參警卷第9～10頁筆錄），足徵被告謂係
    因甲○○之告知而以為其所有之RQ3-422號機車停在順天遊
    藝場乙事，業遭甲○○於警詢中否認在卷。
三、次查，被告雖有一部與前揭贓車同廠牌同款式車牌RQ3-422
    號之輕型機車（參警卷第32頁背面之車籍作業系統-查詢認
    可資料），惟(一)證人戊○○於94年9月9日在本院結證稱：「
    （問：你進到被告家中看到何情形？）我沒有進去，我只站
    在門口」、「（問：你在門口看到什麼東西？）被告來開門
    的時候，他那時比較胖，他來開門時動作我覺得他好像是要
    擋著不讓我看屋內的情形，但我還是有看到那部機車」、「
    （問：你有無看到剪刀？）有兩支，一支在外面，在散落衣
    服旁邊，另一支在屋內機車旁」、「（問：被告當時有無告
    訴你剪刀的用途？）那時我有問他機車旁的剪刀是做什麼，
    剛開始他跟我說是要打開機車後面的行李箱，但是撬不開，
    沒有辦法把鎖撬開」、「（問：當時現場機車後行李箱有無
    被撬開？）當時蓋子是鎖著，當時沒有打開，但被告在警詢
    中說他用手將它扳開，將手伸進去，把衣服拿出來」、「（
    問：被告有無告訴你衣服跟剪刀是他丟在外面？）衣服是他
    告訴我是他丟的，剪刀他沒有說，是我發現的」、「（問：
    你有無在被告家中，問他機車的事情？）我有問他機車從哪
    裡來，他就沈默但是在哭，就如同第3140號偵卷第31頁照片
    上所示」（參本院卷第53～56頁筆錄）。顯見被告將該機車
    牽回住處後，立即想辦法欲打開機車行李箱，於用剪刀撬開
    不成後，還以手用力拉扳，伸手入內將裡面屬丙○○所有之
    衣物掏出，並丟在地上，亦即其為打開行李箱查看，竟不惜
    以可能破壞行李箱之手段為之，且於戊○○警員詢問機車事
    情時，並未立即辯白只是哭泣，若謂被告以為該贓車為自己
    之機車，則其行為即與常情有違甚明，(二)蒞庭公訴人仿製「
    RQ3-422」、「RQ3-263」之車牌兩面，於94年11月4日當庭
    問被告哪一面是他的，被告毫不猶豫的回答稱：「RQ3-422
    那一面是我的」，當日被告另稱：「（問：你牽機車的時候
    ，順天遊藝場的門口有幾部機車？）約七、八部」（參本院
    卷第96頁筆錄），可見被告對自己機車牌號記憶清楚，而一
    般人在一堆機車裡面尋找自己之機車時，所憑者除機車外型
    及自己在機車上所置放而得立即辨認之物外，最重要者為車
    牌號碼之確認，尤其是後三碼阿拉伯數字，茲被告既專程到
    順天遊藝場找尋機車，且該處當時停有七、八部機車，依常
    情被告應會核對車牌號碼，況機車並非被告所停放，詳細位
    置不清楚，更會一部一部核對車牌號碼尋找才是，又被告當
    天既會打電話問甲○○機車下落，並可以隻身到順天遊藝場
    將該贓車牽回家中，可見其縱然有喝酒，但尋車當時意識應
    仍清楚，而不影響日常生活之作為，是以其辯稱喝酒牽錯車
    ，尚難令人相信。綜上所述，本院認被告所辯，僅係卸責之
    詞，不足憑採。本件事證明確，被告犯行應堪認定。
四、核被告所為，係犯刑法第320條第1項之普通竊盜罪。又被告
    於92年間，曾因傷害罪，經本院判處有期徒刑3月確定，並
    於93年2月2日易科罰金執行完畢，此有臺灣高等法院被告前
    案紀錄表在卷可參，其受有期徒刑之執行完畢後，5年以內
    再犯本件有期徒刑以上之罪，為累犯，應依刑法第47條規定
    ，加重其刑。爰審酌被告犯後仍飾詞卸責未見悔意，所為影
    響社會治安，惟所竊之物已發還被害人，所生危害非鉅等一
    切情狀，量處如主文所示之刑，並諭知易科罰金之折算標準
    。
據上論斷，應依刑事訴訟法第299條第1項前段，刑法第320條第1
項、第41條第1項前段、第47條，罰金罰鍰提高標準條例第1條前
段、第2條，判決如主文。
中　　華　　民　　國　　94　　年　　11　　月　　11　　日
                  臺灣臺中地方法院刑事第十三庭
                      審判長法  官  陳慧珊
                            法  官  許月馨
                            法  官  李秋娟
上為正本係照原本作成
如不服本判決，應於送達後10日內向本院提出上訴狀（須附繕
本），上訴於臺台灣高等法院臺中分院。
                            書記官  吳慕先
中　　華　　民　　國　　94　　年　　11　　月　　11　　日
附錄論罪科刑法條
中華民國刑法第320條第1項 (普通竊盜罪)
意圖為自己或第3人不法之所有，而竊取他人之動產者，為竊盜
罪，處五年以下有期徒刑、拘役或五百元以下罰金。
